【裁判字號】    89,訴,924
【裁判日期】    900129
【裁判案由】    偽造文書等
【裁判全文】
臺灣彰化地方法院刑事判決                          八十九年度訴字第九二四號
    公  訴  人  臺灣彰化地方法院檢察署檢察官
    被      告  乙○○
右列被告因贓物等案，經檢察官提起公訴（八十九年度偵字第五０三七號），本院判
決如左：
        主  文
乙○○故買贓物，處有期徒刑壹年。
        事  實
一、乙○○曾因業務過失致人於死案件，於民國（下同）八十六年間經台灣新竹地方
    法院判處有期徒刑五月，緩刑三年確定，已緩刑期滿。又因贓物案件，於八十九
    年四月十九日，經台灣苗栗地方法院判處罰金（銀元）一萬元，經上訴後，嗣於
    八十九年七月十八日撤回上訴確定。不知悔改，因不甘其所有，車牌號碼ＦＱ─
    ０九二號曳引車於八十七年十一月十九日為不詳人竊走，且一時心貪，圖得廉購
    其他車輛代替，自友人甲○○（另由檢察官偵查）處得知「胡郁傑」，年籍、身
    分未詳之成年男子可能有販售便宜之曳引車，竟於同月底不詳日、時，在苗栗縣
    ，以電話與「胡郁傑」連繫後，基於共同偽造引擎號碼之犯意，議妥以新台幣（
    下同）五十萬元之價格，向「胡郁傑」購買來路不明，且引擎號碼已經偽造與車
    牌號碼ＦＱ─０九二號曳引車之引擎號碼６Ｄ２２─２４０７７２相同之曳引車
    。即由「胡郁傑」以不詳方式取得林國楨所有，登記車主為順玉通運有限公司，
    車牌號碼ＷＧ─四二八，引擎號碼６Ｄ２２─２６６９０３，於八十七年十二月
    四日在台南縣失竊之曳引車後，秉前開共同犯意，將該車之引擎號碼６Ｄ２２─
    ２６６９０３磨損，再打印偽造成６Ｄ２２─２４０７７２，足以生損害於林國
    楨及車輛監理機關管理之正確性。嗣於八十七年十二月二十六日，由乙○○囑由
    其所僱用，不知情之司機張明陽（已經檢察官為不起訴處分確定）至彰化縣銀行
    山路邊與「胡郁傑」碰頭後，取得前開已經偽造引擎號碼之曳引車行駛營運，後
    再重領車牌為ＴＪ─一八五號。迄八十八年三月間，乙○○將前開車牌號碼ＴＪ
    ─一八五號車輛，以一百二十五萬元價格售予林正雄（另由檢察官偵查中），林
    正雄嗣再轉售予陳圳成（另由檢察官偵查中）再售予廖國富（另由檢察官偵查中
  ），為警查驗車輛有異，始循線查獲。
二、案經彰化縣警察局移送台灣彰化地方法院檢察署檢察官提起公訴。
        理  由
一、訊據被告乙○○，對於右揭買受贓物之犯行坦白承認，惟否認有偽造文書之罪行
    ，辯稱，引擎號碼不是伊偽造的云云。經查，前開被告買受經偽造引擎號碼之失
    竊車輛嗣復出售一情，除據被告自白外，亦經證人張明陽、林正雄、陳圳成、廖
    國富及甲○○等人就相關情節證述明確，互核相合。另揆諸被告於警訊中所陳：
    「在我八十七年十月份（應係十一月，被告誤記）失竊曳引車期間，胡郁傑曾打
    電話給我說，他可替我找一部比我原失竊曳引車較新給我。當時要我提供我失竊
    該車引擎號碼給他，因一時心貪，將引擎號碼告訴胡某。俟期間胡某打電話給了
    我說幫我找到較新的車子，引擎號碼也已變造過，車子停在彰化」，亦足稽被告
    係明知並有意偽造所購得贓車之引擎號碼，雖非親自打印偽造，但難脫共犯之罪
    責。復有車輛查驗證明書、車輛買賣契約書、汽（機）車過戶登記書、贓物認領
    保管單、車輛失竊證明單、車輛尋獲證明單、車輛及指證相片等影本在卷可憑，
    被告所辯，無可採信，而本件事證明確，被告犯行可加認定。
二、按汽車引擎上之號碼，係表示製造工廠及出廠時期之標誌，依刑法第二百二十條
    規定，以文書論。故核被告所為係犯刑法第二百十條偽造私文書及同法第三百四
    十九條第二項故買贓物罪。被告與「胡郁傑」就偽造文書部分，有犯意之聯絡與
    行為之分擔，應論以共同正犯。被告所犯二罪間，具手段、目的之牽連犯裁判上
    一罪關係，依刑法第五十五條應從一重處斷。按諸二罪之最重本刑均為五年以下
    有期徒刑，惟本案犯罪情節顯以故買贓物為重，爰論以故買贓物罪。並審酌被告
    之素行，犯罪動機、目的、手段、所生危害及犯罪後態度等一切情狀，量處如主
    文所示之刑，以示懲儆。
據上論斷，應依刑事訴訟法第二百九十九條第一項前段，刑法第二十八條、第二百二
十條第一項、第二百十條、第三百四十九條第二項、第五十五條後段，罰金罰鍰提高
標準條例第一條前段，判決如主文。
本案經檢察官洪紹文到庭執行職務。
中      華      民      國      九十      年      一      月  二十九    日
                                臺灣彰化地方法院刑事第三庭
                                      法      官    洪  榮  謙
右正本證明與原本無異。
如不服本判決，應於判決送達後十日內向本院提出上訴狀（須附繕本）。
告訴人或被害人對於判決如有不服具備理由請求檢察官上訴者，其上訴期間之計算係
以檢察官收受判決正本之日期為準。
                                      法院書記官    梁  高  賓
中      華      民      國      九十      年      一      月  三十一    日
刑法第二百二十條
在紙上或物品上之文字、符號、圖畫、照像，依習慣或特約，足以為表示其用者，
處三年以上十年以下有期徒刑。
錄音、錄影或電磁紀錄藉機器或電腦之處理所顯示之聲音、影像或符號，足以為表
示其用意之證明者，亦同。
稱電磁紀錄，指以電子、磁性或其他無法以人之知覺直接認識之方式所製成之紀錄
，而供電腦處理之用者。
刑法第二百十條
偽造、變造私文書，足以生損害於公眾或他人者，處五年以下有期徒刑。
刑法第三百四十九條
收受贓物者，處三年以下有期徒刑、拘役或五百元以下罰金。
搬運、寄藏、故買贓物或為牙保者，處五年以下有期徒刑、拘役或科或併科一千元以
下罰金。
因贓物變得之財物，以贓物論。


司法院資訊處製作；財團法人民間司法改革基金會備份。
